臺灣新竹地方法院刑事判決　　　　　　　　　　　　　　九十年度訴字第四五三號
　　公　訴　人　臺灣新竹地方法院檢察署檢察官
　　被　　　告　乙○○
　　　　　　　　甲○○
　　右　一　人
　　選任辯護人　許修齊律師
　　被　　　告　戊○○
　　選任辯護人　洪大明律師
　　　　　　　　黃莉玲律師
右列被告等因妨害公務等案件，經檢察官提起公訴（八十九年度偵字第六八九一號、
九十年度偵字第一０八二號、九十年度偵字第三五八九號、九十年度偵字第三八五四
號），本院判決如左：
    主  文
乙○○共同違反未依電子遊戲場業管理條例之規定辦理營利事業登記者，不得經營電
子遊戲場業之規定，處拘役拾伍日，如易科罰金，以佰元折算壹日；電子遊戲機「
大舞台」壹臺（型號ＨＹ－０五二）沒收。又共同隱匿公務員職務上委託第三人掌管
之物品，處有期徒刑月，如易科罰金，以佰元折算壹日。緩刑貳年。緩刑期內付
保護管束。
甲○○共同違反未依電子遊戲場業管理條例之規定辦理營利事業登記者，不得經營電
子遊戲場業之規定，處拘役拾伍日，如易科罰金，以佰元折算壹日；電子遊戲機「
大舞台」壹臺（型號ＨＹ－０五二）沒收。又共同隱匿公務員職務上委託第三人掌管
之物品，處有期徒刑月，如易科罰金，以佰元折算壹日。緩刑貳年。緩刑期內付
保護管束。
戊○○教唆隱匿公務員職務上委託第三人掌管之物品，處有期徒刑陸月，如易科罰金
，以佰元折算壹日。
    事  實
一、乙○○、甲○○皆明知未依電子遊戲場業管理條例規定辦理營利事業登記者，不
    得經營電子遊戲場業，且均知悉乙○○在新竹縣關西鎮東安里十一鄰台三線五八
    點七公里旁所經營之小吃店並未依上開規定辦理營利事業登記，竟基於犯意之聯
    絡，自民國八十九年十月五日起，由甲○○將其所有之「大舞台」電子遊戲機一
    臺（型號ＨＹ－０五二）放置在前開乙○○所經營之小吃店內（起訴書誤載小吃
    店之地址為新竹市關西鎮東安里十二鄰二十七之三號），供不特定人把玩，其方
    式為客人以新台幣（下同）十元投入機內，若押中可以累積分數繼續把玩但不得
    兌換現金，倘未押中則所投之金錢均歸乙○○、甲○○贏取，二人以此方式經營
    電子遊戲場業。嗣於八十九年十月二十八日晚上十時五分許，適有丙○○在前開
    乙○○經營之小吃店內等候用餐時把玩右述「大舞台」遊戲機，而為新竹縣警察
    局新埔分局東安派出所所長丁○○、警員己○○當場查獲，並將該電子遊戲機交
    由乙○○簽立保管單後代為保管，嗣乙○○將該電子遊戲機仍放置在上開小吃店
    中以為保管。
二、戊○○係任職新竹縣警察局新埔分局東安派出所之警員，為依法令執行公務之公
    務員（自九十年十二月上旬起因本案停職中），前開乙○○經營之小吃店所在之
    新竹縣關西鎮東安里十一鄰台三線五八點七公里處屬於其平日負責之轄區。戊○○明知乙○○於右開時地遭查獲後所持有之「大舞台」電子遊戲機一臺，係經警
    方委託所代為保管，屬公務員職務上委託第三人掌管之物品，不得任意隱匿，惟
    前開查獲地點乃其平日負責之轄區，其因轄區內遭查獲有違反電子遊戲場業管理
    條例案件，工作績效已受到影響，加以乙○○復將前述「大舞台」電子遊戲機放
    置在小吃店中保管，日後倘又遭查獲違反電子遊戲場業管理條例之情事，其將受
    到懲戒處分，竟於八十九年十二月十九日上午九時許（起訴書誤載為九十年一月
    五日上午十時許），身著制服執行職務時，至上述乙○○經營之小吃店內，教唆
    乙○○將代為保管之「大舞台」電子遊戲機一臺搬離小吃店，以此方式隱匿該遊
    戲機。同日上午乙○○待戊○○離去後，迅即以電話與甲○○聯絡，告以管區警
    員稱將該電子遊戲機載離小吃店，二人雖明知該電子遊戲機業經警方委託代為保
    管，屬公務員職務上委託第三人掌管之物品，仍基於犯意之聯絡，由甲○○於當
    日上午十一時許，駕車親往乙○○之小吃店將前述「大舞台」電子遊戲機搬離該
    處，隱匿該電子遊戲機。嗣於九十年一月五日，己○○警員與戊○○前往乙○○
    位於新竹縣關西鎮東安里十二鄰廿七之三號住處實施搜索時，因乙○○無法提出
    交付前述電子遊戲機，因而查覺上情。
二、案經新竹縣政府函送及台灣新竹地方法院檢察署檢察官主動偵查起訴。
    理  由
一、關於右揭事實一部份，訊之被告乙○○、甲○○固承認在前述被告乙○○開設之
    小吃店內擺設有「大舞台」電子遊戲機一台，惟均矢口否認有何以該遊戲機供不
    特定人把玩之犯意與犯行，辯稱：該電子遊戲機擺設之目的在於展售，且機器上
    放有載明「合法電玩展售，歡迎試機，售價：二００００元」之標示牌，至於八
    十九年十月二十八日為警查獲時雖有證人丙○○正在把玩，但依其所述：其不知
    如何輸贏、只知每投十元硬幣可以押分等語以觀，證人丙○○應係擅自投幣把玩
    ，尚不足以證明渠等二人有以該電子遊戲機供人把玩營利之事實，況且，一般擺
    設電子遊戲機供人把玩娛樂以資營利者，除非場所不大，應會擺置多種機具以圖
    獲利，本件被告乙○○所營之小吃店並非不得擺設多台機器，但卻僅擺設一台，
    益足證明擺設前開電子遊戲機之目的應非在於供人把玩營利云云。經查：
（一）被告乙○○在新竹縣關西鎮東安里十一鄰台三線五八點七公里旁所經營之小吃
      店並未依據電子遊戲場業管理條例之規定辦理營利事業登記，且自八十九年十
      月五日起，被告甲○○將其所有之「大舞台」電子遊戲機一臺（型號ＨＹ－０
      五二）放置在前開被告乙○○所經營之小吃店內，業經被告乙○○、甲○○供
      承在卷，並有現場照片四幀以及被告乙○○、甲○○辯稱係委託展售之展示契
      約書一紙附卷可佐，合先敘明。
（二）八十九年十月二十八日晚上十時五分許，證人丙○○在該小吃店內等候用餐時
      把玩上述「大舞台」電子遊戲機，為新竹縣政府警察局新埔分局東安派出所所
      長丁○○、警員己○○當場查獲，亦經證人丙○○、證人丁○○、己○○證述
      在卷，且有現場照片四幀可憑。雖證人丙○○對其行為辯稱：其只是準備玩，
      但投十元硬幣進去後燈沒有亮，就自行拿插頭去插電，還沒玩就被抓了，機器
      上是否顯示分數、有無輸贏都不知道，其何時被警員拍照亦渾然不知，總共投
      了五或六枚之十元硬幣等語。惟查，卷附現場照片（見八十九年度偵字第六八
      九一號卷，此卷未編頁碼）清楚顯示證人丙○○正在觸按該電子遊戲機上操作
      板之多個按鈕，機器面板上顯示出「二五」、「六五一」之分數，機器上方復
      置放茶水一杯，被告甲○○則坐在證人丙○○右側，足見證人丙○○已經把玩
      該遊戲機相當時間，否則何來「二五」、「六五一」之分數顯示；而證人丁○○、己○○亦皆證述渠等一進入小吃店時即看見證人丙○○正在把玩遊戲機，
      雖經表明警員身分，證人丙○○仍繼續把玩（見本院九十一年三月二十五日訊
      問筆錄），益徵證人丙○○把玩該遊戲機確持續相當時間。其次，被告甲○○
      就該電子遊戲機之玩法於本院供述詳明，即：該機器設定為只能投入十元硬幣
      ，機器一啟動就有音樂，投十元就有十分，有計分之格子，看他跑到哪一格就
      得幾分，若沒有得分就沒有音樂，十分若都沒有得分就沒了，遊戲就終止（見
      本院九十一年三月二十五日訊問筆錄）。準此，並衡以證人丙○○所述其投入
      二枚十元硬幣就可以開始玩（見本院九十一年四月三十日審理筆錄），以及警
      訊中證稱其用身上之五、六十元打電玩之證詞（見八十九年度偵字第六八九一
      號卷，此卷未編頁碼），堪信查獲當日證人丙○○業已把玩該電子遊戲機至少
      三次，且第一、二次係因始終未得到分數，遊戲因而終止。從而，證人丙○○
      把玩第一、二次所投入之硬幣，均歸遊戲機之所有人即被告甲○○、持有人即
      被告乙○○共同贏取，渠等藉以營利之事實，洵堪認定。再者，證人丙○○於
      偵查中說明其把玩該遊戲之動機係：「我只是喜歡聽那叮叮噹噹的聲音，在以
      前有看到很多小朋友玩，我一時好奇才下去玩」，足認該遊戲機於八十九年十
      月二十八日查獲前，已有不特定之人多次把玩，益徵被告乙○○、甲○○擺設
      該遊戲機係為營利之目的。雖證人丙○○於本院審理時改稱以前沒去玩過，不
      知道有無別人玩那台機器云云，然經本院提示偵查筆錄詢以偵查中所言是否實
      在時，證人丙○○仍稱實在，況且衡諸卷附監聽譯文（電話號碼000000
      000號）所示，被告乙○○之父曾與被告乙○○共同商討如何教導櫃台小姐
      為虛偽之證詞，則證人丙○○就此部分於本院改口所言，實有充分理由肯認係
      事後迴護被告乙○○、被告甲○○之說法，尚不足取，而以距離事發時點較近
      之偵查中證述為可採。
（三）被告乙○○、甲○○雖辯稱該電子遊戲機擺設之目的在於展售，且查獲當時該
      遊戲機上確放有載明「合法電玩展售，歡迎試機，售價：二００００元」之標
      示牌。然查，八十九年十月二十八日警員查獲證人丙○○正在把玩該電子遊戲
      機時，被告甲○○適坐在證人丙○○之右側，有現場照片可憑。按證人丙○○
      乃三十二年出生之中年女性，客觀上可認為係有資力購買該遊戲機之人，但是
      否與時下性喜電玩之青少年般具有把玩該遊戲機之認識，尚難單憑外觀可得認
      定。倘被告乙○○、甲○○擺設該遊戲機之目的在於展售，而被告甲○○當時
      正巧坐在可能之買主身旁，衡情被告甲○○應會向證人丙○○加以介紹該遊戲
      機之性能、玩法，俾以促成交易之達成，但何以證人丙○○於本院卻證稱其把
      玩該遊戲機時係自行開機、被告甲○○完全未告知機器之玩法，甚且，其連被
      告甲○○當時坐在身邊一節，似乎渾然不覺。又觀諸證人丙○○於偵查中所述
      ：「我只是喜歡聽那叮叮噹噹的聲音，在以前有看到很多小朋友玩，我一時好
      奇才下去玩」，顯然之前經常有小朋友把玩該遊戲機，茍該遊戲機係為展售之
      用，為何經常提供顯無財力之小朋友把玩。是以，被告乙○○、甲○○所辯擺
      設遊戲之目的在於展售，實不足採，渠等於機器上放置前開標示牌無非係障眼
      法之運用而已。至於擺設電子遊戲機台之多寡，或與場地大小有關，或與所有
      人、場地提供人間協議分得之營利比例相關，或與擺設處所之人潮相涉，尚難
      一概而論，是否必然無關乎營利目的，亦無從遽而推認。是被告乙○○、甲○○所辯小吃店僅擺設一台電子遊戲機，足見並非用於營利，不論揆之經驗法則
      或論理法則，均難遽信。
（四）綜上各情，被告乙○○、甲○○關於右揭事實一之犯行，已堪認定，均應予論
      罪科刑。
二、關於右揭事實二部分，業據被告乙○○坦承不諱；被告甲○○則自承確有實施上
    開行為，然就犯意部分辯稱：因被告乙○○說警員講要把遊戲機搬走，伊認為將
    遊戲機搬離應是合法的，才會有此搬離行為；被告戊○○則僅承認於右開時地叫
    被告乙○○不要將遊戲機放在小吃店內，否認曾叫其搬離，且以叫被告乙○○不
    要放在店內之目的，是防止他繼續營業資為抗辯。經查：
（一）右揭事實二部分，除據被告乙○○、甲○○始終供述不移之外，核與當時在場
      聽聞被告戊○○要被告乙○○將該遊戲機搬離小吃店之證人梁來福、范睿育於
      偵查中之證詞相符，且證人即警員己○○於本院九十一年三月二十五日調查時
      亦證稱：「（辯護人洪大明律師問：請訊問證人己○○八十九年十二月十九日
      你有沒有跟被告戊○○到被告乙○○的小吃店裡面去？）有，被告戊○○跟被
      告乙○○講叫他把遊戲機搬走不要放在店裡面，被告戊○○有跟他說請他把遊
      戲機搬走，再被查到的話會引起爭議」，查證人梁來福、范睿育、己○○與被
      告戊○○並無冤仇，渠等之證詞，自屬可信。此外，復有被告乙○○受委託保
      管前述遊戲機之保管單、台灣新竹地方法院檢察署搜索票、搜索扣押證明筆錄
      等件在卷足稽。
（二）雖被告甲○○辯稱如上述，然查，被告乙○○之前開小吃店於八十九年十月二
      十八日遭查獲違反電子遊戲場業管理條例時，被告甲○○亦在現場，當知該遊
      戲機係警方委託被告乙○○代為保管，屬公務員職務上委託第三人掌管之物，
      非經主管單位許可或有法律上之正當原因，不得任意隱匿，且八十九年十二月
      十四日被告乙○○曾至台灣新竹地方法院檢察署接受偵訊，公訴人並未告知得
      以將該遊戲機搬離，有該日偵查筆錄可按，是以，當八十九年十二月十九日被
      告乙○○與甲○○聯絡時，渠等當知公訴人就該案業已展開偵查且未准許將該
      遊戲機搬離，從而，被告甲○○辯稱其認為聽信被告戊○○所言應是合法云云
      ，並不可取。
（三）又被告戊○○雖另辯稱其叫被告乙○○不要將遊戲機放在店內之目的，係防止
      乙○○繼續營業，惟業已自承前述小吃店乃其平日負責之轄區，倘日後再遭查
      獲，其將受到處分（見本院九十一年四月三十日審理筆錄）。被告戊○○既知
      悉轄區內之小吃店曾遭查獲違反電子遊戲場業管理條例，又恐被告乙○○續有
      相同之違反情事，自應勤加至該小吃店巡邏查察，以杜絕被告乙○○心存僥倖
      之心理，然其捨此正途不為，竟叫被告乙○○將遊戲機台搬走，其目的無非係
      藉者將遊戲機台趕離其負責之轄區之做法，以避免日後被告乙○○若再遭他單
      位查獲時，其可能因查緝不力、表現不佳而受到相關之懲戒處分。且被告戊○○為執法者，理應知悉該遊戲機係被告乙○○受警方委託代為保管之物品，非
      經主管單位許可或有法律上之正當原因，不得任意隱匿，竟教唆被告乙○○搬
      離，且完全未告知搬離後要如何代為保管，法律上將發生何種效果，倘其他單
      位或公訴人要檢查機台時又應如何處理（見本院九十一年四月三十日被告乙○○審理筆錄），益徵被告戊○○係教唆被告乙○○將該遊戲機台予以隱匿。是
      其所辯，實無足採。
（四）綜上，被告乙○○、甲○○、戊○○關於右揭事實二之犯行，同堪認定，皆應
      依法論科。
三、核被告乙○○、甲○○就右揭事實一部分所為，均係違反電子遊戲場業管理條例
    第十五條之規定，應依同條例第二十二條處罰。渠等間有犯意之聯絡及行為之分
    擔，均為共同正犯；渠等就右揭事實二部分所為，均係犯刑法第一百三十八條之
    隱匿公務員職務上委託第三人掌管之物品罪，此部份之犯行，渠等間亦有犯意之
    聯絡與行為之分擔，均為共同正犯。又被告乙○○、甲○○各所犯之上開二罪，
    罪名不同，犯意各別，均應予分論併罰。爰審酌被告乙○○、甲○○共同違反電
    子遊戲場業管理條例罪之動機係賺取利潤，惟前開小吃店內擺設之「大舞台」電
    子遊戲機把玩方式每次至多僅二十元，亦非專供賭博之器具，且擺設之時間甚為
    短暫，犯罪所生危害尚屬輕微，至於渠等共同所犯隱匿公務員職務上委託第三人
    掌管之物品罪部份，犯罪動機並非主動蓄意隱匿，而係因身為管區警員之被告戊○○教唆而起，且此部份犯罪後知所悔過、態度良好等一切情狀，就違反電子遊
    戲場業管理條例部分，各處拘役十五日，並均諭知易科罰金之折算標準；就所犯
    隱匿公務員職務上委託第三人掌管之物品罪部份，各處有期徒刑三月，惟刑法第
    四十一條業於九十年一月四日修正為「犯最重本刑為五年以下有期徒刑以下之刑
    之罪，而受六個月以下有期徒刑或拘役之宣告，因身體、教育、職業、家庭之關
    係或其他正當事由，執行顯有困難者得以一元以上三元以下折算一日，易科罰金
    。但確因不執行所宣告之刑，難收矯正之效或難以維持法秩序者，不在此限。」
    「併合處罰之數罪，均有前項情形，其應執行之刑，逾六月者，亦同。」並於同
    年月十日公佈施行，於同年月十二日生效，被告乙○○、甲○○關於右揭事實二
    之犯行係於八十九年十二月十九日所犯，尚屬舊法有效適用時期，比較新舊法之
    規定，以變更後之新法對渠等二人有利，依刑法第二條第一項前段之規定，自應
    適用裁判時之新法，爰均併諭知易科罰金之折算標準，並就上開所犯二罪，分別
    定渠等各應執行之刑。末查被告乙○○、甲○○素行良好，前均未曾受有期徒刑
    以上刑之宣告，有台灣高等法院被告全國前案紀錄表二紙在卷足憑，經此教訓今
    後應益知慎戒，信無再犯之虞，本院認本案對渠等所宣告之刑，以暫不執行為適
    當，爰各併諭知緩刑二年，用勵自新，並於緩刑期內付保護管束。又查獲之電子
    遊戲機「大舞台」一臺（型號ＨＹ－０五二）雖未扣案，交予被告乙○○保管後
    已由被告甲○○搬離前開小吃店，但尚無證據證明業已滅失，且係被告甲○○所
    有、供被告乙○○、甲○○共犯右揭事實一部份之罪所用之物，業據渠等二人供
    承無訛，應依刑法第三十八條第一項第二款之規定宣告沒收。
四、被告戊○○基於教唆之故意，唆使原無犯意之被告乙○○隱匿公務員職務上委託
    掌管之物品，被告戊○○應為隱匿公務員職務上委託第三人掌管之物品罪之教唆
    犯。又被告戊○○為依法執行職務之公務員，其等在執行職務時段教唆被告乙○○隱匿公務員職務上委託第三人掌管之物品之犯行，應依同法第一百三十四條之
    規定加重其刑。爰審酌被告戊○○身為防制犯罪之第一線警務人員，既知悉負責
    之轄區內曾有違反電子遊戲場業管理條例之情形，當應勤加巡邏查察以杜絕不法
    ，卻圖自身之方便與利益，教唆他人將公務員職務上委託掌管之物品予以隱匿，
    實屬不該，暨犯後態度等一切情狀，量處如主文所示之刑，惟刑法第四十一條業
    於九十年一月四日修正為「犯最重本刑為五年以下有期徒刑以下之刑之罪，而受
    六個月以下有期徒刑或拘役之宣告，因身體、教育、職業、家庭之關係或其他正
    當事由，執行顯有困難者得以一元以上三元以下折算一日，易科罰金。但確因不
    執行所宣告之刑，難收矯正之效或難以維持法秩序者，不在此限。」「併合處罰
    之數罪，均有前項情形，其應執行之刑，逾六月者，亦同。」並於同年月十日公
    佈施行，於同年月十二日生效，被告戊○○關於右揭事實二之犯行係於八十九年
    十二月十九日所犯，尚屬舊法有效適用時期，比較新舊法之規定，以變更後之新
    法對其有利，依刑法第二條第一項前段之規定，自應適用裁判時之新法，爰併諭
    知易科罰金之折算標準。
五、公訴意旨另以：九十年一月四日十四時四十二分許，公訴人於偵查庭中飭令證人
    己○○警員於翌日（即一月五日）至被告乙○○住處實施搜索，以查明扣案之遊
    戲機有無賭博犯行，證人己○○警員返回東安派出所後即報告主管丁○○，惟丁○○恐執行搜索人力不足，乃加派被告戊○○，諭知翌日前往執行搜索，詎被告
    戊○○於九十年一月五日上午十時許，前往被告乙○○處，暗示有關單位將再度
    前來查緝，洩漏中華民國國防以外應秘密之事項，涉犯刑法第一百三十二條第一
    項公務員洩漏關於中華民國國防以外應秘密之消息之罪。惟查：
（一）被告戊○○堅詞否認有此犯行，辯稱其係於八十九年十二月十九日，與證人己○○均身著制服執行勤務時，至被告乙○○之小吃店告以不要再將前開遊戲機
      放置在店內，關於搜索一事，其事前並不知情等語。
（二）公訴人此部份所憑之論據係被告乙○○、甲○○以及證人梁來福、范睿育在偵
      查中之供述與證詞，以及被告戊○○之測謊結果。然被告乙○○、甲○○，證
      人梁來福、范睿育於偵查中分別所供或證述，就渠等係何時聽聞被告戊○○告
      訴被告乙○○要其將遊戲機搬離小吃店，均未詳細指明係何月何日，只稱係九
      十一年一月五日實施搜索前發生之事，而法務部調查局之測謊問題亦未提及發
      生之時間，僅設定為：「未通知乙○○將電玩移走」。其次，經本院隔離訊問
      後，被告乙○○及證人己○○警員均稱被告戊○○係於八十九年十二月十九日
      ，與證人己○○正在執行勤務時，至小吃店對被告乙○○說將該遊戲機搬離，
      被告甲○○亦供稱其載離該遊戲機之時間並非警員實施搜索之同一日。再者，
      關於公訴人核發前開搜索票後，東安派出所如何排定實施搜索人員、被告戊○○何時知悉將實施搜索等情，經本院隔離訊問後，證人己○○警員、丁○○所
      長均結證稱：九十年一月四日下午四、五點時，證人己○○回到派出所時告訴
      證人丁○○關於公訴人核發搜索票之事，因當時已經天黑，且翌日即一月五日
      上午證人己○○要去新竹縣警察局接受常年訓練，所以當時證人丁○○令證人
      己○○於一月五日執行搜索，也因檢察官是發搜索票予證人己○○，故本來僅
      指派證人己○○一人前往，關於搜索之事完全未告知其他人，一月五日證人己○○即將出發之際，因被告戊○○要外出巡查，證人丁○○擔心己○○一人執
      行搜索警力單薄，才告訴被告戊○○這是他的轄區，命令告戊○○一同前往（
      見本院九十一年三月二十五日訊問筆錄）。又依卷附東安派出所九十年一月五
      日勤務分配表所示，被告戊○○於該日上午十時至十二時排定在所內值班。綜
      上各情，堪信被告戊○○係於八十九年十二月十九日教唆被告乙○○隱匿前開
      遊戲機，且被告戊○○係九十年一月五日下午證人己○○將出發執行搜索時，
      始知悉有搜索一事，並無公訴意旨所述洩漏中華民國國防以外應秘密之事項之
      行為。此外，復查無其他積極證據足資證明被告有此部份之犯行，本應為無罪
      之諭知，然公訴人認此部份與被告戊○○前開有罪部分係一行為觸犯數罪名，
六、據上論斷，應依刑事訴訟法第二百九十九條第一項前段，電子遊戲場業管理條例
    第二十二條，刑法第二條第一項前段、第十一條前段、第二十八條、第二十九條
    第一項、第一百三十八條、第一百三十四條前段、第三十八條第一項第二款、修
    正後第四十一條第一項前段、第七十四條第一款、第九十三條第一項，罰金罰鍰
    提高標準條例第二條，判決如主文。
本案經檢察官吳金棟到庭執行職務
中      華      民      國    九十一    年      五      月      二十    日
                                    臺灣新竹地方法院刑事第一庭
                                        法  官  李  珮  瑜
右正本證明與原本無異。
如不服本判決，應於判決送達後十日內向本院提出上訴狀（應附繕本），上訴於臺灣
高等法院。
                                        書記官  龔  紀  亞
中      華      民      國    九十一    年      五      月      二十    日
附錄論罪科刑法條
刑法第一百三十八條：
毀棄、損壞或隱匿公務員職務上掌管或委託第三人掌管之文書、圖畫、物品，或致令
不堪用者，處五年以下有期徒刑。
電子遊戲場業管理條例第十五條：
未依本條例規定辦理營利事業登記者，不得經營電子遊戲場業。
電子遊戲場業管理條例第二十二條：
違反第十五條規定者，處行為人一年以下有期徒刑、拘役或科或併科新台
幣五十萬元以上二百五十萬元以下罰金。
